# 请教陈版，关于玻纤企业中铂金粉的核算方式

提问人：my_basak_lbf 时间：2020-03-10 08:05:24
请教陈版，玻纤企业，账面有一块资产叫铂金粉金额很大，是用来生产铂金漏板的材料，铂金漏板是公司生产过程中必须的固定资产按工作量法摊销。该铂金粉通过类似委托加工的方式委托供应商生产后形成铂金漏板，铂金粉有数量金额耗用的台账，从目前的增减变动看，购入与生产占余额比重不大，周转天数肯定大于 1 年。请问铂金粉用什么会计科目核算比较好？目前公司计入在建工程，是否可行？

回答人：chenyiwei
一般作为固定资产核算。可参考：《瑞华研究 2010 ～ 2019 汇编》之“问题1-1-33（生产中作为催化剂使用（正常消耗很小）的贵金属的核算）”。